【裁判字號】    96,上訴,4891
【裁判日期】    970205
【裁判案由】    毒品危害防制條例
【裁判全文】
臺灣高等法院刑事判決                96年度上訴字第4891號
上  訴  人  臺灣臺北地方法院檢察署檢察官
上  訴  人
即  被  告  乙○○
                    現於臺灣台北看守所
選任辯護人  林曜辰律師
被      告  甲○○原名侯亮
                    現於臺灣台北看守所
指定辯護人  張明俠律師
上列上訴人因毒品危害防制條例案件，不服臺灣臺北地方法院96
年度訴字第687號，中華民國96年10月23日第一審判決（起訴案
號：臺灣臺北地方法院檢察署96年度偵字第8587號），提起上訴
，本院判決如下：
    主  文
上訴駁回。
    事  實
一、甲○○（原名侯亮）曾因過失傷害案件，經原審以92年度交
    易字第725 號刑事判決判處有期徒刑3 月，嗣經甲○○撤回
    上訴確定在案，並於民國93年8 月6 日易科罰金執行完畢。
二、詎甲○○仍不知悔改，竟邀兒時舊識乙○○於民國96年4 月
    16日晚間9 時許，在臺北市○○○路○ 段151 巷附近咖啡廳
    ，與真實姓名年籍不詳之成年女子（下稱不詳女子）會晤，
    甲○○、乙○○及該不詳女子均明知ＭＤＭＡ（3,4-亞甲基
    雙氧甲基安非他命，俗稱搖頭丸）屬我國毒品危害防制條例
    第2 條第2 項第2 款所定第二級毒品及懲治走私條例規定之
    管制物品，未經許可不得販賣、運輸或私運入境，三人仍共
    同基於意圖營利而販入、運輸、私運第二級毒品ＭＤＭＡ之
    犯意聯絡，當場議定由甲○○、乙○○一同前往大陸地區珠
    海市，向真實姓名年籍不詳、綽號「義哥」、「劉中華」之
    成年男子，以每顆約新臺幣130 元之價格，購得價值新臺幣
    30萬元之第二級毒品ＭＤＭＡ藥錠，運輸回臺後，再與該不
    詳女子朋分，擬以每顆新臺幣190 元之價格，共同販售牟利
    。謀議既定，甲○○、乙○○遂於翌日即96年4 月17日下午
    3 時20分許，一同搭乘復興航空公司GE355 號班機前往澳門
    地區再轉往大陸地區珠海市，循線與「義哥」碰面，並經「
    義哥」介紹認識「劉中華」後，甲○○、乙○○即與「劉中
    華」相約於翌日即96年4 月18日下午4 時許，在渠下榻旅館
    房間內，基於將販售牟利之意思，以新臺幣30萬元向「劉中
    華」販入ＭＤＭＡ藥錠2,700 顆，甲○○、乙○○即以分裝
    袋分裝為900 顆（如附表編號１）、1,800 顆（如附表編號
    ２）兩大包後，分別藏匿在渠上衣口袋及托運行李夾層內，
    擬帶回臺灣販售牟利。乙○○另單獨基於運輸第三級毒品及
    私運管制物品進口之犯意，於96年4 月17日至19日在大陸地
    區期間，在珠海市不詳地點，向真實姓名年籍不詳之成年人
    ，以每公克人民幣1 百元價格，購得第三級毒品Ｋ他命（Ke
    tamine，又稱愷他命）1 包（如附表編號３所示），亦藏置
    於身上。甲○○、乙○○乃於翌日即96年4 月19日下午3 時
    10分許，轉往澳門地區搭乘復興航空GE372 號班機返回桃園
    國際機場第一航廈入境臺灣地區，將上開毒品運輸、私運入
    境。惟二人經海關查驗時，旋遭察覺有異而當場逕行搜索、
    逮捕，在甲○○身上及行李內扣得第二級毒品ＭＤＭＡ藥錠
    900 顆（如附表編號１），乙○○行李及身上查獲第二級毒
    品ＭＤＭＡ藥錠1,800 顆（如附表編號２）及第三級毒品Ｋ
    他命1 包（如附表編號３），始查知上情。
三、案經行政院海岸巡防署巡防總局北部地區巡防局移請臺灣臺
    北地方法院檢察署檢察官偵查起訴。
    理  由
壹、證據能力之判斷
一、被告乙○○、甲○○及其辯護人對於本判決所引用之下列各
    項證據方法之證據能力，於本院審理時，均表示無意見，且
    於法院調查證據時，知有第159條第1項不得為證據之情形，
    亦未於言詞辯論終結前聲明異議，茲審酌該等言詞陳述及書
    面陳述作成時之情況，並無不宜作為證據之情事，依刑事訴
    訟法第159條之5之規定，得作為證據。
二、按被告之自白，非出於強暴、脅迫、利誘、詐欺、疲勞訊問
    、違法羈押或其他不正之方法，且與事實相符者，得為證據
    ，刑事訴訟法第156 條第1 項定有明文。惟被告乙○○並未
    陳明伊於96年4 月19日警詢時有何上述違法取供之情形，至
    其雖於原審審理中作證時稱：伊於96年4月26日經借提詢問
    時，因海巡署長官說要是伊講得讓他滿意他就讓伊打電話給
    律師、家人；且稱甲○○將責任推給伊，故直覺就講是甲○
    ○告訴伊販賣毒品價格；伊會緊張，精神狀況不好云云（見
    原審卷二第4頁反面至第5頁、第6頁反面）。惟被告乙○○
    遲至原審審理程序中作證時始提出上開辯詞，且據被告乙○
    ○自承：「（問：〔提示同卷第108頁〕96年4月26日海巡署
    訊問你時你說這次買的搖頭丸是甲○○要交給壹個女孩子，
    是這樣嗎？）我當時是這樣講沒錯，但是我是順著海巡署他
    們的話講的，我也不認識那個女孩子，是因為海巡署長官在
    問筆錄之前講了一番話，在問筆錄時我想說配合他們我才這
    樣講。海巡署長官就是跟我說要講得讓他們滿意，我是順著
    他們的話講的」、「（問：但前一天晚上你們2個有跟壹個
    女孩子見面這件事是對的嗎？）是對的，是甲○○跟他約的
    ，我打完麻將下來還沒吃飯，打給甲○○他說他在跟人家談
    事情，我就想說我過去吃個飯，我聽到它們在談打麻將的事
    情，我在那個咖啡廳待不到20分鐘。他們談什麼我不知道」
    、「（問：你為何說甲○○要把毒品交給那個女孩子？）因
    為那時海巡署的長官說甲○○把事情推到我身上，我才這樣
    講，海巡署的長官並沒有這樣說」（見原審卷二第7頁反面
    ），顯知伊與被告甲○○於出境前1晚確有與不詳女子會面
    ，縱警員所謂「滿意」屬實，亦無何誘導被告乙○○應如何
    陳述之虞。況據證人倪登翔即海巡署北部地區巡防局臺北查
    緝隊小隊長於原審時到庭證述「（問：你有無與被告乙○○
    說，給他有壓力的話？）沒有」、「（問：你有無告訴被告
    乙○○，講話要讓你們滿意？）沒有。類似的話也沒有」、
    「（問：這中間有無同意他與他家人聯絡？）沒有同意」、
    「（問：你有無與乙○○說筆錄如果讓你們滿意，就可以讓
    他與家人聯絡？）沒有。我的同仁據我所知也沒有這樣講」
    、「（問：你問被告時有無通知律師？）有，被告說不需要
    通知律師」等語（見原審卷二第51至52頁），實難遽認被告
    乙○○所陳警員利誘云云為真。復觀察被告乙○○於96年4
    月26日海巡署警員詢問時之陳述內容（見偵查卷第108頁）
    ，乃被告乙○○始末連續陳述，並無何誘導式一問一答。此
    外，復查無其他證據可資證明被告乙○○於96年4月19日、4
    月26日警詢時有何遭到違法取供之情事，自難逕依刑事訴訟
    法第156條第1項規定，推翻被告乙○○於該2次警詢陳述之
    證據能力。
三、按為確保被告對證人之詰問權，證人於審判中，應依法定程
    序，到場具結陳述，並接受被告之詰問，其陳述始得作為認
    定被告犯罪事實之判斷依據，自不得不當剝奪其他共同被告
    對該實具證人適格之共同被告詰問之權利，據司法院大法官
    釋字第582號解釋甚詳。經查，被告乙○○於原審中雖否認
    共同被告甲○○於警詢時陳述之證據能力，此已經被告乙○
    ○於原審聲請傳訊共同被告甲○○為證人，到庭進行詰問（
    見原審卷二第7頁反面至第11頁反面），是已保障被告乙○
    ○對於共同被告甲○○之詰問權利。基此，被告甲○○之陳
    述，對於被告乙○○而言，既係以證人身分接受詰問，則按
    被告以外之人於檢察事務官、司法警察官或司法警察調查中
    所為之陳述，與審判中不符時，其先前之陳述具有較可信之
    特別情況，且為證明犯罪事實存否所必要者，得為證據，刑
    事訴訟法第159條之2規定即有適用。是因被告甲○○於原審
    審理中具結證述之內容，與其於警詢中所言，倘有不符之處
    ，依刑事訴訟法上開規定，認被告甲○○於警詢時之陳述，
    係甫遭搜索後所述，距案發時間較短，且經警第一次提示相
    關證物及通訊監察譯文加以詢問，尚無時間思考如何匿、飾
    、增、減，亦無與共同被告或證人勾串供詞之機會，動機較
    為純正，又查無違法情形，業如前述，相較於被告甲○○於
    原審中之陳述，應具有較可信之特別情況，且為證明被告乙
    ○○之犯罪事實存在所必要，應認其具有證據能力。
貳、有罪部分
一、認定事實所憑之證據及理由：
    訊據被告甲○○、乙○○固坦承於上開時、地，分別持有第
    二級毒品ＭＤＭＡ藥錠各900 顆、1,800 顆及Ｋ他命1 包（
    如附表編號１、２、３），自澳門地區入境臺灣地區等情不
    諱，但於原審審理中均矢口否認有何販賣、運輸或私運管制
    物品入境等犯行。被告甲○○辯稱：伊因欠「義哥」、「劉
    中華」人情，故受渠等之託帶900顆ＭＤＭＡ藥錠進入臺灣
    ，並非基於販賣意思運輸或私運入境；而被告乙○○帶回Ｍ
    ＤＭＡ藥錠1,800顆係被告乙○○自行以10萬元購買，擬帶
    回美國施用，與伊無關；此行非伊主導、策劃、籌資云云（
    見原審卷一第51頁反面至第52頁）。被告乙○○則辯稱：伊
    在珠海以10萬元購買ＭＤＭＡ藥錠900顆，欲帶回美國，自
    己施用，另Ｋ他命1包亦係伊在大陸購買，未用完故帶回臺
    灣，非與被告甲○○共謀運輸、販賣或私運入境云云（見本
    院卷一第51頁反面至第52頁）。惟查：
  (一)被告甲○○、乙○○於96年4 月17日下午3 時20分許，搭乘
    復興航空公司GE355 號班機前往澳門地區再轉往大陸地區珠
    海市，另有真實姓名不詳之成年男子「義哥」、「劉中華」
    於同年月18日下午4 時許，在甲○○、乙○○下榻旅館房間
    內，交付ＭＤＭＡ藥錠共2,700 顆予甲○○及乙○○，甲○
    ○取其中900 顆、乙○○取另1,800 顆，分別藏匿於自己上
    衣口袋及行李夾層內，繼於同年月19日下午3 時10分許，轉
    往澳門地區搭乘復興航空GE372 號班機返回桃園機場入境之
    際，經財政部臺北關稅局查驗員察覺有異，乃當場搜索被告
    二人身上衣物及行李，在被告甲○○身上扣得第二級毒品Ｍ
    ＤＭＡ藥錠900 顆（如附表編號１），在乙○○行李及身上
    扣得第二級毒品ＭＤＭＡ藥錠1800顆（如附表編號２）及第
    三級毒品Ｋ他命1 包（如附表編號３）等情，為被告二人自
    承屬實（見偵查卷第6 至7 、8 至9 、10至12、80至81、83
    至85頁、原審卷一第51頁反面至第52頁），並有財政部臺北
    關稅局扣押收據及搜索筆錄、北部地區巡防局新竹機動查緝
    隊扣押物品目錄表各1 份、法務部入出境資訊連結作業、內
    政部入出國及移民署96年7 月19日函所附被告二人自96年1
    月至4 月間之入出境查詢紀錄各1 份、復興航空公司96年7
    月17日函檢附被告二人訂位資料附卷可稽（見偵查卷第14-1
    至15、46、48頁、原審卷一第72至74、149 至151 、152 至
    153 頁）。
  (二)基此，本案爭點在於：被告甲○○、乙○○於96年4月19日
    在桃園國際機場為警查獲持有附表編號１至３所示毒品，是
    否渠等是否基於販賣意思而販入、基於運輸毒品及私運管制
    物品進口之故意而攜帶入境？被告二人就上開犯行是否基於
    共同犯意聯絡及行為分擔？
  (三)關於被告甲○○、乙○○攜帶附表編號１、２所示第二級毒
    品ＭＤＭＡ藥錠入境之犯意：
  (1)據被告乙○○於96年4 月19日第一次警詢時自白：「（問：
    這次購買搖頭丸回台後，將如何銷售？）一部份自己使用，
    一部份去夜店找客人銷售」、「我是之前在桃園夜店看到有
    人銷售，看起來利潤不錯，剛好最近自己缺錢，這次是我第
    一次想要銷售，還沒有賣過」（見偵查卷第11頁反面），於
    檢察官內勤訊問時陳稱：「甲○○跟我說1 顆大概可以賺60
    元左右，130 元買進，190 元賣出，我準備到夜店去賣」（
    見偵查卷第84頁），於羈押訊問時亦陳稱：「（問：你在警
    局及檢察官處都說之前有看到人家在銷售，利潤還不錯，所
    以想要賣？）我有這樣講沒錯，但是我還沒有開始賣」、「
    （問：是否這次帶進來就是準備想要賣？）有一點這個意思
    」、「（問：你自己要賣的以外，多出來的是誰會跟你接頭
    ？）沒有人會跟我接頭，多出來的就交給甲○○處理」（見
    偵查卷第98頁反面至第99頁），是被告乙○○經被告甲○○
    告知ＭＤＭＡ藥錠1 顆係以130 元買進、190 元賣出，故伊
    有意帶回臺販售牟利，且渠等攜帶ＭＤＭＡ藥錠回臺後，將
    有人與被告甲○○聯繫接應。被告乙○○雖未言明被告甲○
    ○此行帶回毒品之用途，但被告乙○○於96年4 月26日為警
    借提詢問時即稱：「我和甲○○之間是幾10年的老朋友，我
    看他環境比較清苦，基於朋友之義我偶爾會幫他一下，對於
    他販賣的細節我不加過問，他也不會告訴我」等語（見偵查
    卷第109 頁反面），可知被告甲○○因經濟狀況不佳，故有
    販賣毒品之行為。
  (2)況據被告乙○○於96年4 月26日經海岸巡防署臺北機動查緝
    隊警員借提時，進一步陳稱：「4 月16日禮拜一晚上……我
    打麻將是和甲○○合夥的，他有約他就先下樓了，我大約是
    晚上9 點半到10點之間打玩麻將後，我還沒吃晚飯所以我打
    電話和他聯絡，他告訴我說他在復興南路2 段151 巷附近的
    咖啡廳，然後我就過去了，那時我尚未知道他要和人談搖頭
    丸的事，也不知他約了何人，大概等了10多分鐘有一名女子
    過來，然後我們就一起進了咖啡廳，我吃飯他們在喝飲料，
    我隱約聽到他們在講搖頭丸的事情，大概談了半個多小時結
    束後我就直接回家。當天我到家後沒多久甲○○就打電話給
    我，準備第2 天要前往珠海」、「它們大約是談到搖頭丸的
    事，有聽到談價錢」、「他（指甲○○）是要交給出國前一
    天晚上在復興南路151 巷附近咖啡廳見面的那個女孩子」、
    （見偵查卷第105 頁反面至第106 、108 頁），於檢察官偵
    訊時亦稱：「貨回來是要交給1 個女的，那個女的都是跟侯
    某聯絡」等語（見偵查卷第103 頁），綜合被告乙○○上開
    陳述可知，渠等此行動機乃起於被告甲○○與不詳女子會面
    時，談及自大陸地區帶搖頭丸回臺及搖頭丸之價格，益可佐
    證被告二人此次向「劉中華」販入搖頭丸乃基於在臺販賣牟
    利之意思。
  (3)共同被告甲○○雖矢口否認有上開會面，惟經原審調取被告
    甲○○所使用之行動電話門號0000000000號及被告乙○○所
    使用行動電話門號0000000000號之雙向通聯紀錄顯示，被告
    甲○○於96年4 月16日下午5 時4 分許起，其通話位置在臺
    北市大安區○○○路○ 段281 號12樓基地台範圍內，迄同日
    晚間10時27分許為止；其間，被告乙○○曾於同日晚間9 時
    22分許撥打給被告甲○○，嗣被告乙○○之通話位置即於同
    日晚間9 時49分許，出現在臺北市大安區○○○路○ 段268
    號12樓基地台範圍內（見原審卷一第80至81、86頁），是被
    告二人之通話紀錄、通話位置及通話時間俱與被告乙○○所
    陳情節相符，堪以佐證被告乙○○稱：渠等前1 日與不詳女
    子會面之陳述，與事實相符，可以採信。輔以被告甲○○亦
    稱：「人家只說之後會謝我」、「說後謝我，但沒有提到多
    少」、「有人會來跟我接頭，我完全是基於義氣才幫忙，沒
    有談到任何報酬」、「昨天晚上等對方打電話給我，但我不
    清楚是誰」、「我是要還義哥人情，義哥說以後我去珠海他
    再謝我」等語（見偵查卷第6 頁反面、第81頁、第97頁反面
    、原審卷二第11頁），可知確有人在臺灣接應且將有後謝，
    益可佐證被告乙○○上開自白渠等於96年4 月16日晚間與不
    詳女子會晤商討販入並運送毒品入境一事，即有所憑。倘依
    被告甲○○所辯，其經濟狀況不佳，何以有閒裕出國遊玩？
    價值高達30萬元之毒品，竟不知接應者為何人？僅係還人情
    、沒提到多少後謝、嗣去珠海才有後謝？竟使伊不計報酬甘
    冒重罪鋌而走險，顯與常情不符，殊難想像。被告甲○○上
    開辯解自無可取，應以被告乙○○所述為可採。
  (4)至被告乙○○事後改稱：伊購得ＭＤＭＡ藥錠打算帶回美國
    施用云云，並提出伊在美國帳戶資料明細、所得證明、繳稅
    證明、父喪訃聞等件為證（見原審卷一第207 至266 頁）。
    惟衡諸被告乙○○以新臺幣10萬元可購得之ＭＤＭＡ藥錠將
    近8 百顆（詳後述），數量龐大，實難遽信為被告乙○○一
    人所施用之數量；況查被告乙○○於96年4 月19日為警查獲
    時採集尿液送驗結果，亦無呈第二級毒品ＭＤＭＡ反應，被
    告乙○○又無施用毒品之前科紀錄，自難遽信被告乙○○有
    施用第二級毒品ＭＤＭＡ之習慣。反觀被告乙○○前於警詢
    、偵訊中一再陳稱伊有販賣意思，應較為可信。被告事後翻
    異前詞，顯係卸責，不足採信。從而，被告甲○○、乙○○
    自大陸地區攜帶ＭＤＭＡ藥錠回臺，乃因被告甲○○、乙○
    ○因於96年4 月16日晚間與不詳女子會晤，三人議定前往大
    陸地區，基於販賣意思販入ＭＤＭＡ後，並運送進入臺灣地
    區，擬在臺販售牟利，應堪認定。
  (四)關於被告甲○○攜帶附表編號１所示ＭＤＭＡ藥錠與被告乙
    ○○攜帶附表編號２所示ＭＤＭＡ藥錠，是否基於共同犯意
    聯絡、行為分擔一節：
  (1)據被告乙○○於第一次警詢時即供稱：「（問：你這次去跟
    甲○○去大陸購買ＭＤＭＡ多少數量？價值多少？）購買2,
    700 顆，價值新臺幣30幾萬」、「（問：海關在甲○○身上
    查獲何物？）ＭＤＭＡ，他那邊是900 顆」、「甲○○負責
    聯絡的，我只是跟著出國」、「（問：你跟甲○○這次購買
    毒品，你出資新臺幣10萬，你所得ＭＤＭＡ數量為何？）我
    還沒有跟他談」、「（問：這次購買ＭＤＭＡ的資金是否為
    你二人出資，還有其他人出資嗎？）只有我們兩個出資」（
    見偵查卷第11頁至反面），於內勤訊問時則稱：「阿義及劉
    中華跟甲○○接洽，他們把ＭＤＭＡ交給我們分裝，在行李
    箱，1 顆130 元，帶回臺灣交給何人，我不知道，我要留一
    些下來用，其他的要看甲○○如何處理」、「我出10萬，其
    他的是甲○○負責籌，我不清楚」、「（問：為何你帶1800
    顆，他帶900 顆？）這是隨便分的」（見偵查卷第83至84頁
    ），於羈押訊問時亦稱：「我們總共帶了2,700 顆，在我身
    上有1,800 顆，但是我自己要的數量沒有那麼多」、「因為
    那時候是晚上，我們分了兩包，1 人拿1 包，回到飯店，我
    去整理自己的皮包，實際數量是到了國際機場海關被扣押後
    ，我才知道實際數量」（見偵查卷第98頁反面），於96年4
    月26日為警借提詢問時復稱：「我就見到了兩包搖頭丸，他
    分了1 包給我，裡面數量多少我不清楚，回到我自己的房間
    算了一下是1,800 顆，我就把它分裝起來」（見偵查卷第10
    6 頁反面），依被告乙○○雖知ＭＤＭＡ藥錠1 顆價格約新
    臺幣130 元，伊出資10萬元但不知應得ＭＤＭＡ藥錠數量多
    寡，伊與被告甲○○各自帶1 包乃任意分裝，並無刻意分配
    等情，可知被告乙○○固有出資新臺幣10萬元，但未與被告
    甲○○議妥伊應得ＭＤＭＡ藥錠之數量，且渠二人取得毒品
    時並未當場點算，被告乙○○因而配得高達1,800 顆ＭＤＭ
    Ａ藥錠，顯與其出資10萬元不成比例，顯見被告二人乃基於
    共同攜帶ＭＤＭＡ藥錠2,700 顆回臺之意思，隨意分配為兩
    大包，並非被告乙○○自己單獨購買毒品而出資、依渠出資
    分成兩大包、各自所有、各自帶回臺灣。
  (2)對照被告甲○○於96年5 月1 日為警借提詢問時亦供稱：「
    （問：乙○○此次所購買之ＭＤＭＡ數量多少？）1800顆」
    、「（問：你如何得知乙○○所攜帶之ＭＤＭＡ數量？）因
    為『中華哥』送到大陸珠海『今域酒店』633 房來的時候說
    的，而我當時也領到了900 顆搖頭丸」、「該類搖頭丸都是
    100 顆包裝成1 包，所以孫有18包而我則有9 包，相當容易
    點算」（見偵查卷第119 頁），益證被告甲○○由毒品外包
    裝即可得知渠二人共領得ＭＤＭＡ藥錠2,700 顆，伊取其中
    900 顆，被告乙○○取另1,800 顆，被告二人顯非各自向「
    劉中華」購買毒品而彼此毫不相干。且據被告甲○○與乙○
    ○一致陳稱：ＭＤＭＡ藥錠1 顆價格約新臺幣130 元（見偵
    查卷第119 頁、原審卷二第11頁），依此計算，被告乙○○
    出資新臺幣10萬元，僅能購得不到770 顆ＭＤＭＡ藥錠，但
    被告乙○○身上及行李中竟夾帶高達1,800 顆之ＭＤＭＡ藥
    錠，如此數量與價格不符之情形，益可佐證被告二人各自攜
    帶900 顆、1, 800顆並非因渠等各自出資購買之數量，乃基
    於共同攜帶2, 700顆ＭＤＭＡ藥錠進入臺灣地區之犯意聯絡
    、分工夾帶回臺。被告甲○○所稱：乙○○出資10萬元取得
    1,800 顆ＭＤＭＡ藥錠云云，顯然自相矛盾；其事後圓稱：
    「多拿的部分可能下次去，義哥再跟我說們說補錢。義哥跟
    我們很熟了」云云（見原審卷二第11頁），殊難想像，委無
    可信。而被告乙○○於原審審理中亦改口證稱：伊將新臺幣
    10萬元交給甲○○，應該是購得ＭＤＭＡ藥錠900 顆，伊沒
    有當場數，以為伊取得該包ＭＤＭＡ藥錠是900 顆云云（見
    原審卷二第4 頁），翻異前供，且價值高達新臺幣10萬元之
    毒品交易，理應當場點算清楚、銀貨兩訖，被告乙○○上開
    所辯，顯與交易常規不符，自難遽採。
  (3)綜合上情足以推知，被告二人係合意共同販入價值新臺幣30
    萬元之ＭＤＭＡ藥錠共2,700 顆，當場隨意分配被告甲○○
    攜帶900 顆、被告乙○○攜帶1,800 顆回臺，返臺後，尚須
    與不詳女子接頭，始進行朋分。被告二人於審理中改稱：各
    自攜帶毒品云云，與常情不合，顯係卸責之詞，自無可取。
  (五)再關於被告乙○○攜帶附表編號３所示第三級毒品Ｋ他命入
    境之犯意，據被告乙○○於警詢、偵訊時坦承：「在大陸買
    的，每公克Ｋ他命人民幣100 元」、「試試看吸食之後的反
    應度怎樣」、「是我在珠海買來用的，沒用完就帶回來」等
    情明確（見偵查卷第11、84頁），並有搜索扣押筆錄、扣押
    物品目錄表附卷及該包Ｋ他命扣案可佐，是被告乙○○在大
    陸地區購得該包Ｋ他命後，夾帶進入臺灣地區之行為，堪以
    認定。被告乙○○雖稱：吸食剩下的帶回來云云，惟被告乙
    ○○既在大陸地區購買Ｋ他命並攜回臺灣地區，攜帶毒品搭
    乘飛機自大陸地區返回臺灣地區，進出海關，其主觀上即具
    運輸毒品及私運管制物品進口之犯意甚明，此與一般基於單
    純施用目的所為運輸顯有不同，最高法院著有92年度臺上字
    第1184號判決意旨可參。是被告乙○○仍不能卸免運輸毒品
    、私運管制物品進口罪責。
  (六)綜上，被告甲○○、乙○○共同意圖營利而販入、運輸、私
    運進口第二級毒品ＭＤＭＡ藥錠共2,700 顆（如附表編號１
    、２），被告乙○○單獨運輸、私運第三級毒品Ｋ他命1 包
    （如附表編號３）等犯行，洵堪認定，應予依法論罪科刑。
二、論罪科刑之依據：
  (一)按販賣毒品罪，不以販入之後，復行賣出為必要，只須意圖
    營利而販入或賣出，有一於此，犯罪即應成立，最高法院迭
    著有92年度臺上字第7046號、92年度臺上字第2641號判決要
    旨可參。故核被告甲○○、乙○○基於營利目的，而夾帶附
    表編號１、２所示ＭＤＭＡ藥錠入境之行為，係犯毒品危害
    防制條例第4 條第2 項販賣、運輸第二級毒品罪及懲治走私
    條例第2 條第1 項私運管制物品進口罪；被告乙○○夾帶附
    表編號３所示Ｋ他命1 包入境之行為，亦犯毒品危害防制條
    例第4 條第3 項運輸第三級毒品及懲治走私條例第2 條第1
    項私運管制物品進口罪；被告甲○○、乙○○就販賣、運輸
    、私運附表編號１、２所示第二級毒品ＭＤＭＡ之犯行，與
    該不詳女子，有犯意聯絡及行為分擔，為共同正犯。被告甲
    ○○以一販入並攜帶入境臺灣地區之行為，觸犯毒品危害防
    制條例第4條第2項販賣第二級毒品罪、運輸第二級毒品罪及
    懲治走私條例第2條第1項私運管制物品進口罪；被告乙○○
    亦以一販入並攜帶入境臺灣地區之行為，同時觸犯毒品危害
    防制條例第4條第2項販賣第二級毒品罪、運輸第二級毒品罪
    及同條第3項運輸第三級毒品罪、懲治走私條例第2條第1項
    私運第二級毒品及第三級毒品等管制物品進口罪，均屬一行
    為觸犯數罪名之想像競合關係，應依刑法第55條規定，分別
    從最重之販賣第二級毒品罪處斷。再查被告甲○○曾因過失
    傷害案件，經原審以92年度交易字第725號刑事判決判處有
    期徒刑3月，嗣經撤回上訴確定在案，並於93年8月6日易科
    罰金執行完畢等情，有臺灣高等法院被告前案紀錄表附卷可
    參（見原審卷二第64至68頁），是被告甲○○於前次徒刑執
    行完畢後，5年以內故意再犯本件有期徒刑以上之罪，為累
    犯，應依刑法第47條第1項規定，加重其刑。
參、原審適用毒品危害防制條例第4條第2項、第3項、第18條第1
    項前段、第19條第1項，懲治走私條例第2條第1項，刑法第1
    1條前段、第28條、第55條、第47條第1項、第38條第1項第2
    款、第51條第5款、第9款等規定，並審酌：(1)被告甲○○、
    乙○○明知毒品戕害身心，竟圖牟利，而與不詳女子共謀自
    大陸地區運送毒品回臺販賣；附表編號１、２所示第二級毒
    品ＭＤＭＡ共2,700顆，重量將近8百公克，被告乙○○攜回
    臺灣如附表編號３所示Ｋ他命亦4公克有餘，危害社會治安
    甚鉅；(2)且被告二人飾詞卸責，並非全然吐實，難認已有悔
    意；(3)惟被告乙○○並無犯罪前科紀錄（見原審卷二第63頁
    ）；(4)被告乙○○乃應被告甲○○之邀，與不詳女子會面、
    前往大陸地區與「義哥」、「劉中華」接頭，係由被告甲○
    ○主導；(5)被告二人均屆中年，利之所誘而鑄此大錯等一切
    情狀，就販賣第二級毒品部分，量處被告甲○○有期徒刑8
    年、被告乙○○有期徒刑7年8月，以示懲儆；再依刑法第51
    條第5款規定，就本案上訴部分與未經上訴部分，分別對被
    告二人定應執行；暨以扣案如附表編號１、２所示藥錠及殘
    渣袋5個，均含第二級毒品ＭＤＭＡ成分，均如前述，應依
    毒品危害防制條例第18條第1項前段規定，宣告沒收銷燬之
    。至附表編號３所示白色粉末1包，含第三級毒品Ｋ他命成
    分，而該包毒品外包裝袋1個（包裝袋重0.68公克）係被告
    乙○○所有，供保存Ｋ他命毒品以利運送之用，均係被告乙
    ○○供運輸毒品犯罪所用之物，應依毒品危害防制條例第19
    條第1項規定，一併沒收。至毒品危害防制條例第19條規定
    ，犯同條例第4條之罪者，其因犯罪所得之物，沒收之；所
    稱因犯罪所得之物，自以實際所得者為限，苟無所得或尚未
    取得者，自無從為沒收追繳之諭知，最高法院亦著有89年度
    臺上字第3434號判決意旨可參。是被告甲○○、乙○○雖基
    於營利意圖而在大陸地區販入如附表編號１至２所示毒品，
    惟尚未賣出，即無犯罪所得可言。揆諸最高法院判決意旨，
    爰無從依毒品危害防制條例第19條第1項規定，為沒收或追
    繳之諭知，附此說明；經核認事用法俱無不合，量刑亦屬妥
    適。檢察官上訴意旨，指摘原判決未依懲治走私條例第12條
    規定對被告二人論以準走私罪，被告二人之販賣行為與運輸
    行為應屬二行為，原審量刑過輕云云，被告乙○○猶執陳詞
    ，上訴否認犯罪，指摘原判決不當云云，均無理由，應予駁
    回。
、不另為無罪諭知部分
一、公訴意旨另以：除上開有罪部分外，被告甲○○亦與乙○○
    基於共同販賣、運輸及私運進口之犯意聯絡，共同將附表編
    號３所示第三級毒品Ｋ他命夾帶入境，因認被告甲○○就附
    表編號３部分，亦涉毒品危害防制條例第4條第3項販賣、運
    輸第三級毒品罪嫌及懲治走私條例第2條第1項私運管制物品
    進口罪嫌。
二、按犯罪事實應依證據認定，無證據不得推定其犯罪事實，又
    不能證明被告犯罪者，應諭知無罪之判決，刑事訴訟法第15
    4 條、第301 條第1 項分別定有明文。又認定犯罪事實所憑
    之證據，雖不以直接證據為限，間接證據亦包括在內，然而
    無論直接證據或間接證據，其為訴訟上之證明，須於通常一
    般之人均不致有所懷疑，而得確信其為真實之程度者，始得
    據為有罪之認定，倘其證明尚未達到此一程度，而有合理之
    懷疑存在而無從使事實審法院得有罪之確信時，即應由法院
    為諭知被告無罪之判決，最高法院著有76年臺上字第4986號
    判例可資參照。
三、訊據被告甲○○堅詞否認有何與被告乙○○共同販賣、運輸
    或私運附表編號３所示毒品之犯行，經查：被告甲○○始終
    否認有何販賣、運輸或私運如附表編號３所示第三級毒品罪
    嫌，且被告乙○○坦承其在大陸地區珠海市購得該包Ｋ他命
    施用剩餘帶回臺灣，已如前述，實無積極證據足資證明被告
    乙○○此部分犯行，為被告甲○○所知悉或有何犯意聯絡、
    行為分擔。此外，復查無其他積極證據足資證明被告甲○○
    就被告乙○○夾帶附表編號３所示毒品入關，有何販賣、運
    輸或私運犯嫌可言，就此部分，自難逕以毒品危害防制條例
    第4條第3項及懲治走私條例第2條第1項罪嫌相繩。
四、綜上，被告乙○○自大陸地區購買附表編號３所示第三級毒
    品並運回臺灣之行為，實無證據證明係與被告甲○○共同為
    之。公訴意旨既認被告二人此部分犯嫌係與上開有罪部分同
    時為之，因與前開有罪部分有想像競合之裁判上一罪關係，
    爰不另為無罪判決之諭知。
據上論斷，應依刑事訴訟法第368條，判決如主文。
本案經檢察官沈世箴到庭執行職務。
中    華    民    國    97    年    2    月     5     日
                  刑事第八庭審判長法  官  鄭文肅
                                  法  官  張明松
                                  法  官  蔡光治
以上正本證明與原本無異。
如不服本判決，應於收受送達後十日內向本院提出上訴書狀，其
未敘述上訴之理由者並得於提起上訴後十日內向本院補提理由書
（均須按他造當事人之人數附繕本）。
                                  書記官  陳韋杉
中    華    民    國    97    年    2     月    5     日
附錄：本案論罪科刑法條全文
毒品危害防制條例第4條
製造、運輸、販賣第一級毒品者，處死刑或無期徒刑；處無期徒
刑者，得併科新臺幣 1 千萬元以下罰金。
製造、運輸、販賣第二級毒品者，處無期徒刑或 7 年以上有期徒
刑，得併科新臺幣 7 百萬元以下罰金。
製造、運輸、販賣第三級毒品者，處 5 年以上有期徒刑，得併科
新臺幣 5 百萬元以下罰金。
製造、運輸、販賣第四級毒品者，處 3 年以上 10 年以下有期徒
刑，得併科新臺幣 3 百萬元以下罰金。
製造、運輸、販賣專供製造或施用毒品之器具者，處 1 年以上 7
年以下有期徒刑，得併科新臺幣 1 百萬元以下罰金。
前五項之未遂犯罰之。
懲治走私條例第2條
私運管制物品進口、出口逾公告數額者，處 7 年以下有期徒刑，
得併科新臺幣 3 百萬元以下罰金。
前項之未遂犯罰之。
第 1 項所稱管制物品及其數額，由行政院公告之。
附表：
┌──┬─────┬────┬───────────┬──────┐
│編號│ 扣押處所 │  毒品  │     數量、重量       │ 主刑、從刑 │
├──┼─────┼────┼───────────┼──────┤
│ １ │桃園國際機│第二級毒│紅色圓形藥錠，原淨重│甲○○、孫衍│
│    │場，甲○○│品MDMA藥│  232.79公克，取0.30公│中共同販賣第│
│    │身上及托運│錠900 顆│  克鑑驗用罄，驗餘淨重│二級毒品，沒│
│    │行李內    │        │  232.49 公克。       │收銷燬之    │
│    │          │        │綠色圓形藥錠原淨重27│            │
│    │          │        │  .74 公克，取0.27公克│            │
│    │          │        │  鑑驗用罄，驗餘淨重27│            │
│    │          │        │  .46 公克。          │            │
│    │          │        │殘渣袋5 個，殘留微量│            │
│    │          │        │  紅色物質無法秤重，無│            │
│    │          │        │  法析離。            │            │
├──┼─────┼────┼───────────┼──────┤
│ ２ │桃園國際機│第二級毒│紅色圓形藥錠，原淨重50│甲○○、孫衍│
│    │場，乙○○│品MDMA藥│9.64公克，取0.30公克鑑│中共同販賣第│
│    │身上及托運│錠1800顆│驗用罄，驗餘淨重509.34│二級毒品，沒│
│    │行李內    │        │公克。                │收銷燬之    │
├──┼─────┼────┼───────────┼──────┤
│ ３ │桃園國際機│第三級毒│淨重4.57公克，取0.07公│乙○○運輸第│
│    │場，乙○○│品K他命 │克鑑驗用罄，驗餘淨重4.│三級毒品，沒│
│    │身上及托運│1包     │50公克，外包裝袋重0.68│收          │
│    │行李內    │        │公克。                │            │
└──┴─────┴────┴───────────┴──────┘


司法院資訊處製作；財團法人民間司法改革基金會備份。
